【裁判字號】    92,交抗,674
【裁判日期】    920925
【裁判案由】    違反道路交通管理處罰條例
【裁判全文】
臺灣高等法院交通事件裁定                        九十二年度交抗字第六七四號
    抗  告  人
    即受處分人    甲○○
右抗告人因違反道路交通管理處罰條例案件，不服台灣板橋地方法院中華民國九十二
年五月三十日裁定（九十二年度交聲字第八八二號；原處分案號：北監自裁字第四０
－ＣＧ0000000號；原舉發案號：臺北縣政府警察局九十一年十二月二十日北
縣警交字第ＣＧ0000000號），提起抗告，本院裁定如左：
    主  文
抗告駁回。
    理  由
一、按汽車駕駛人，行經有燈光號誌管制之交岔路口闖紅燈者，處新臺幣一千八百元
    以上五千四百元以下罰鍰；次按汽車駕駛人，有違反第五十三條情形，除依原條
    款處罰鍰外，並予記違規點數三點，道路交通管理處罰條例五十三條、第六十三
    條第一項第三款分別定有明文。
二、本件抗告人抗告意旨略以：本件依照片逕行舉發，並不完全知道當時路口行車狀
    況，舉發有誤，因當抗告人開車到路口時，抗告人將車停在機車待轉區，於是被
    照了相，警察指揮交通，並非充分了解當時情況，為此提起抗告云云。
三、經查，本件抗告人即受處分人甲○○駕駛ＩＵ─五四九八號自用小客貨車，於九
    十一年十一月二十七日下午三時零九分，行經臺北縣中和市○○路與板南路交岔
    路口時，在有燈光號誌管制之交岔路口闖紅燈，經臺北縣政府警察局交通隊值勤
    員警逕行舉發，有臺北縣政府警察局交通隊九十一年十二月二十日北縣警交字第
    ＣＧ0000000號舉發違反道路交通管理事件通知單影本一份及舉發照片二
    幀存卷可資佐證。異議人於原審雖具狀異議稱：舉發當時車輛很多，行車緩慢，
    時速不到十公里，當異議人行經該路口，要往板南路方向行駛時，有打左方向燈
    ，通過白線時還是綠燈，通過後忽然變換為紅燈，所以被照相，因路口很長，又
    已變換為紅燈，所以才將車停在左轉待轉區云云。惟經抗告人向交通部公路總局
    臺北區監理所申訴，經臺北縣政府警察局函覆稱：異議人所有之ＩＵ─五四九八
    號自用小客貨車，於九十一年十一月二十七日下午三時零九分，行經臺北縣中和
    市○○路與板南路口，遇紅燈亮起二秒九才超越停止線（駛壓感應圈），被拍攝
    第一張照片，仍未煞停，以車速每小時三十四公里，繼續前進，於紅燈亮起後三
    秒七再被儀器拍攝第二張照片，況且號誌燈之運轉在綠燈變黃燈後，尚有三秒才
    變紅燈，其間有足夠時間讓駕駛人採取煞停措施；本件ＩＵ─五四九八號自用小
    客貨車，依據採證照片，其違規行為極為明顯，依法舉發無誤，且經查於該違規
    時段，並無警員於路中指揮，異議人之申訴理由不足採信，有臺北縣政府警察局
    九十二年一月二十七日北警交字第０九二００三二八六六號及九十二年三月七日
    北警交字第０九二００三四００五號函附卷足稽。且依卷附現場照片內容觀之，
    採證相片上方黑底黃字數據欄顯示，本件抗告人駕駛之小客貨車，於九十一年十
    一月二十七日下午三時九分，行經臺北縣中和市○○路與板南路交岔路口時，遇
    紅燈亮起二秒九後超越停止線（駛壓感應圈），仍未煞停，繼續前進，是抗告人
    闖紅燈之違規行為極為明顯，抗告人辯稱通過白線時仍是綠燈云云，不足採信。
    且依據採證照片顯示，交岔路口之車輛雖多，然尚非無法前進之狀態，抗告人車
    速不快，更有時間反應將車輛煞停，故抗告人所辯行車速度緩慢，核與其闖紅燈
    之違規事實無關。抗告人雖又辯稱：該照片與事實不符云云。然衡諸抗告人與舉
    發員警素不相識，亦無仇怨，員警依法執行公務自無任意誣陷抗告人之動機及目
    的，況且大費周張製造不實之照片，更難想像。此外，抗告人並無其他證據證明
    該照片與事實不符，又其對於舉發照片上ＩＵ─五四九八號自用小客貨車為其所
    有並無爭議，前開辯解不足使人對取締適法性產生懷疑，抗告人之辯詞難以採信
    。再者，交通警員掣單舉發違反道路交通管理處罰條例所列之違規事實，本質上
    為行政處分，係公務員基於職務上權力，依法就特定之具體事件所為具有公法上
    效果之單方行政行為，基於公務員為公法上行為具有公信力之原則，該行政處分
    當可被推定為真正，其據以依法處分之事實認定亦為真正無誤。本此公信原則，
    立法者賦予行政機關制定違反道路交通管理事件統一裁罰基準及處理細則，使勤
    務警員得當機處分以達其維護交通秩序、安全之行政目的，否則國家行政勢必窒
    礙難行。據此，刑事訴訟法就犯罪證據有關之規定中與屬行政秩序罰之交通違規
    裁罰本質不合之部分，自不在準用之列。而抗告人對於警員所使用之舉發照片不
    符事實之情事，亦未能就該舉發有誤提出相關證據以供調查，本院經查亦無任何
    證據足資證明員警有捏造事實違法取締之情事，則警員本其維護交通秩序、安全
    職責所為之舉發，自應受到合法、正確之推定。綜上所述，抗告分人所辯不足採
    信。原處分機關依道路交通管理處罰條例第五十三條之規定，裁罰抗告人罰鍰新
    臺幣二千七百元，並記違規點數三點，並無違法、不當之處，本件異議為無理由
    已予駁回在案。經核原裁定認事用法，並無不合，抗告人抗告意旨，另指稱當時
    有警察指揮交通並吹口哨，並非充分了解當時情況云云。然依台北縣政府府警察
    局調查結果，當時在路口並無警員指揮交通，有上開該局九十二年三月七日北警
    交字第０九二００三四００五號函附卷足稽。且依卷附現場照片內容觀之，亦無
    警員在現場情形，故抗告人所辯顯不足採，其仍執陳詞提起抗告，指摘原裁定不
    當，為無理由，應予駁回。
四、據上論結，應依道路交通案件處理辦法第二十六條，刑事訴訟法第四百十二條，
    裁定如主文。
中      華      民      國    九十二    年      九      月    二十五    日
                              台灣高等法院交通法庭
                                  審判長法  官  許  錦  印
                                        法  官  許  宗  和
                                        法  官  劉  壽  嵩
右正本證明與原本無異。
不得再抗告。
                                        書記官  楊  妙  恩
中      華      民      國    九十二    年      九      月    二十九    日


司法院資訊處製作；財團法人民間司法改革基金會備份。
